【裁判字號】    97,交訴,73
【裁判日期】    970626
【裁判案由】    過失致死
【裁判全文】
臺灣板橋地方法院刑事判決              97年度交訴字第73號
公  訴  人  臺灣板橋地方法院檢察署檢察官
被      告  丙○○
上列被告因業務過失致死案件，經檢察官提起公訴（96年度調偵
字第767 號），被告於準備程序中對被訴事實為認罪之陳述，本
院合議庭裁定由受命法官獨任行簡式審判程序，判決如下：
    主  文
丙○○犯業務過失致死罪，處有期徒刑捌月，減為有期徒刑肆月
，如易科罰金以新台幣壹仟元折算壹日，緩刑貳年。
    事實及理由
一、本件除證據補充全國前案紀錄表及丙○○於本院準備程序之
    自白外，其餘犯罪事實、證據均引用如附件檢察官起訴書之
    記載。
二、核被告丙○○所為，係犯刑法第276 條第2 項之業務過失致
    死罪。爰審酌被告過失程度、及其犯罪後坦承犯行良好態度
    ，並與告訴人達成和解得其宥恕等一切情狀，處如主文所示
    之刑。又被告犯罪之時間係於民國96年4 月24日以前，合於
    中華民國96年罪犯減刑條例所定之減刑條件，應依該條例規
    定減其宣告刑，並諭知易科罰金之折算標準。末查，被告未
    曾受有期徒刑以上刑之宣告，有全國前案紀錄表可稽，經此
    偵審教訓，當知警惕，應無再犯之虞，本院認所宣告之刑以
    暫不執行為適當，爰併宣告緩刑2 年，以啟自新。
三、據上論斷，應依刑事訴訟法第273 條之1 第1 項、第310 條
    之2 、第454 條第2 項、第299 條第1 項前段，刑法第276
    條第2 項、第41條第1 項、第74條第1 項第1 款，中華民國
    96年罪犯減刑條例第2 條第1 項第3 款、第7 條、第9 條，
    刑法施行法第1 條之1 ，判決如主文。
四、如不服本判決，得自收受送達之翌日起10日內，向本院提出
    上訴狀，上訴於第二審（須附繕本）。
本案經檢察官連思藩到庭執行職務。
中    華    民    國    97    年    6     月    26    日
                  刑事第5庭   法  官  陳  財  旺
上正本證明與原本無異。
如不服本判決，應於收受判決正本後十日內敘明上訴理由向本院
提出上訴狀。
                              書記官  周  百  川
中    華    民    國    97    年    6     月    26    日
附錄所犯法條：
中華民國刑法第276條
 （過失致死罪）
因 過失致人於死者，處2 年以下有期徒刑、拘役或2 千元以下
罰金。
從事業務之人，因業務上之過失犯前項之罪者，處5 年以下有期
徒刑或拘役，得併科3 千元以下罰金。
---------------------------------------------------------
附件
臺灣板橋地方法院檢察署檢察官起訴書
                                      96年度調偵字第767號
     被      告  丙○○  男  23歲（民國○○年○月○○日生）
                         住臺北縣中和市○○路158巷8弄14號
                         身分證統一編號：Ｚ000000000號
 上列被告因業務過失致死案件，業經偵查終結，認應提起公訴，
 茲將犯罪事實及證據並所犯法條分敘如下：
         犯罪事實
 一、丙○○係尚選餐飲設備有限公司（下稱尚選公司）之送貨司
     機，為從事業務之人。其於民國96年1月26日晚間7時許，駕
     駛尚選公司所有之車牌號碼6E-4172號自小貨車，沿臺北縣
     板橋市○○道路往土城方向行駛，行經防汛道路293號燈桿
     附近，明知駕駛人駕駛汽車，本應注意停車時應依車輛順行
     方向緊靠道路右側，而依當時之情狀，並無不能注意之情事
     ，竟疏未注意及此，竟違規跨越分向限制線左轉，而在對向
     車道路旁尚選公司工廠出入口處，垂直車行方向（車頭朝向
     尚選公司工廠、車尾朝向防汛道路）調整停車位置，欲在該
     處臨時停車。適黃思遠騎乘車牌號碼AA9-313號重型機車沿
     防汛道路往中和方向行駛，於行經該處之際未能注意而擦撞
     車牌號碼6E-4172號自小貨車之右後角處，致黃思遠向左偏
     倒在往土城方向之車道上，隨即遭該車道上閃避不及之高國
     賓（另為不起訴處分）駕駛車牌號碼WR-977號營業小貨車輾
     過，致黃思遠受有全身多處骨折及張力性血氣胸之傷害，嗣
     經送醫急救，惟仍於同日晚間7時57分許宣告不治死亡。
 二、案經黃思遠之父甲○○訴請臺北縣政府警察局板橋分局報告
     偵辦。
         證據並所犯法條
 一、證據清單
 ┌──┬──────────┬────────────┐
 │編號│   證  據  方  法   │     待  證  事  實     │
 ├──┼──────────┼────────────┤
 │ 1  │被告丙○○於警詢及偵│1、被告於上開時地，駕駛 │
 │    │查中之供述。        │   車號6E-4172號自用小客│
 │    │                    │   車與黃思遠發生車禍之 │
 │    │                    │   事實。               │
 │    │                    │2、被告為尚選公司員工， │
 │    │                    │   駕駛汽車係其業務之事 │
 │    │                    │   實。                 │
 ├──┼──────────┼────────────┤
 │ 2  │證人高國賓、盧健鎊於│證明本件車禍發生之經過。│
 │    │警詢、偵查中之供述。│                        │
 ├──┼──────────┼────────────┤
 │ 3  │臺北縣政府警察局板橋│1、被告於上開時地發生車 │
 │    │分局道路交通事故現場│   禍之事實。           │
 │    │圖、道路交通事故調查│2、案發當時路況良好之事 │
 │    │報告表（一）（二）各│   實。                 │
 │    │1份。               │                        │
 ├──┼──────────┼────────────┤
 │ 4  │現場照片52張、監視錄│被告違規停車之事實。    │
 │    │影翻拍照片4張。     │                        │
 ├──┼──────────┼────────────┤
 │ 5  │現場監視錄影光碟1片 │發生本件車禍之經過。    │
 │    │。                  │                        │
 ├──┼──────────┼────────────┤
 │ 6  │臺灣省臺北縣區車輛行│認定被告佔用車道垂直停車│
 │    │車事故鑑定委員會96年│極可能於調整之際，形成道│
 │    │6月8日北縣鑑字第096 │路障礙，為肇事原因，而有│
 │    │0000000號鑑定意見書 │過失之事實。            │
 │    │。                  │                        │
 ├──┼──────────┼────────────┤
 │ 7  │臺北縣政府警察局96年│證明被告駕駛之6E-4172自 │
 │    │2月6日北縣警鑑字第09│小貨車，而與黃思遠所騎乘│
 │    │60016594號函及其附件│之機車發生擦撞之事實    │
 │    │。                  │                        │
 ├──┼──────────┼────────────┤
 │ 8  │臺北縣板橋市調解委員│證明被告丙○○與告訴人已│
 │    │會調解筆錄1份。     │達成調解。              │
 │    │                    │                        │
 └──┴──────────┴────────────┘
 二、核被告所為，係犯刑法第276條第2項之業務過失致死罪嫌。
     請審酌被告並無前科，素行良好，且犯罪後態度良好，並積
     極與死者家屬達成和解，對業務過失致死行為深表悔悟，死
     者家屬亦表示願意原諒被告等情，請從輕量刑，以勵自新。
 三、依刑事訴訟法第251條提起公訴。
     此    致
 臺灣板橋地方法院
 中    華    民    國    97    年    2     月    29    日
                               檢察官  乙  ○  ○


司法院資訊處製作；財團法人民間司法改革基金會備份。
